【裁判字號】    97,抗,58
【裁判日期】    971120
【裁判案由】    本票裁定
【裁判全文】
臺灣嘉義地方法院民事裁定  97年度抗字第58號
抗   告   人  三芳企業股份有限公司
兼法定代理人  乙○○
抗   告   人  丙○○
相   對   人  兆豐國際商業銀行股份有限公司嘉義分公司
法定代理人  甲○○
上列抗告人因與相對人間聲請本票准許強制執行事件，對於民國
97年9月30日本院嘉義簡易庭97年度司票字第937號裁定提起抗告
，本院合議庭裁定如下：
    主  文
抗告駁回。
抗告程序費用新臺幣壹仟元由抗告人連帶負擔。
    理  由
一、原裁定意旨：相對人執有抗告人簽發如附表所示之本票1紙
    ，並載明免除作成拒絕證書，詎料提示後均未獲付款，爰依
    票據法第123條規定聲請裁定准許強制執行，業據提出本票1
    紙為證，爰依前開規定裁定准許強制執行。
二、抗告意旨略以：系爭本票因抗告人對於本票之簽發尚有爭議
    ，宜先查明本案緣由、釐清事實方為允當。為此爰依法提出
    抗告，請廢棄原裁定，以保權益，實感德便。
三、按本票執票人向本票發票人行使追索權時，得聲請法院裁定
    後強制執行，票據法第123條定有明文。又本票執票人依上
    開法條之規定，向本票發票人行使追索權時，聲請法院裁定
    准予強制執行，其性質與非訟事件無殊，法院就本票形式上
    之要件是否具備予以審查為已足。至於實體上之爭執，為裁
    定之法院，無權加以審酌，最高法院56年台抗字第714號判
    例可資參照。經查，相對人聲請本票准許強制執行等情，已
    據其提出上開本票為證，依形式上審核相對人持以聲請裁定
    強制執行之本票，亦無不應准許之情形。況抗告意旨陳稱系
    爭本票簽發有所爭議云云，縱使屬實，仍係對本票債務存否
    之實體上權利有所爭執，揆諸上開判例意旨，應由抗告人另
    行提起民事訴訟，以資解決，非非訟程序所得加以審究，法
    院仍應為許可強制執行之裁定。從而抗告人提起抗告為無理
    由，應予駁回。
四、對於非訟事件，依法應由關係人負擔費用者，法院裁定命關
    係人負擔時，應一併確定其數額，非訟事件法第24條第1項
    定有明文。而本件抗告既經駁回，關於抗告程序費用自應由
    抗告人負擔。查本件抗告程序費用為1千元，依前揭規定，
    應由抗告人負擔，爰併予確定如主文第2項所示。
五、據上論結，本件抗告為無理由，爰依非訟事件法第46條、第
    21條第2項，民事訴訟法第495條之1第1項、第449條第1項、
    第78條、第85條第2項，裁定如主文。
中    華    民    國    97    年    11    月    20    日
                  審判長法  官  林世芬
                        法  官  柯月美
                        法  官  馮保郎
以上正本係照原本作成。
如不服本裁定應於送達後10日內向本院提出抗告狀，並繳納抗告
費新臺幣1,000元，對於本件裁定再為抗告，僅得以其適用法規
顯有錯誤為理由，並經原法院之許可者為限。
中    華    民    國    97    年    11    月    20    日
                        書記官  王立梅
┌────────────────────────────────────────────────────────────────────┐
│ 本票附表：至清償日止利息按週年利率百分之10.225計算                                                                     97年度抗字第58號│
├──┬───────────┬─────────┬───────────┬───────────┬────────┬──────────┤
│ 編 │發        票        日│  票  面  金  額  │   請   求   金   額  │     到   期   日     │ 票  據  號  碼 │       備  考       │
│ 號 │                      │  （新  台  幣）  │                      │                      │                │                    │
├──┼───────────┼─────────┼───────────┼───────────┼────────┼──────────┤
│001 │    92年1月24日       │     1,480萬元    │     13,686,000元     │      97年9月19日     │    CY001900    │  由抗告人共同簽發  │
└──┴───────────┴─────────┴───────────┴───────────┴────────┴──────────┘


司法院資訊處製作；財團法人民間司法改革基金會備份。
